臺灣高等法院刑事判決　　　　　　　　93年度上訴字第2839號
　　上　訴　人　臺灣基隆地方法院檢察署檢察官
　　被　　　告　甲○○
上列上訴人因被告違反毒品危害防制條例案件，不服臺灣基隆地
方法院93年度訴字第376號，中華民國93年8月20日第一審判決（
起訴案號：臺灣基隆地方法院檢察署93年度毒偵字第1469號），
提起上訴及請求併案審理（臺灣基隆地方法院93年度偵字第1677
號、第18 39號），本院判決如下：
    主  文
原判決關於施用第一級毒品部分及定執行刑部分撤銷。
甲○○連續施用第一級毒品，處有期徒刑柒月。扣案之第一級毒
品海洛因淨重零點壹玖公克、注射針筒壹支、塑膠袋壹個均沒收
，其中第一級毒品海洛因淨重零點壹玖公克並銷燬之。
    事  實
一、甲○○前曾因施用毒品案件，經觀察、勒戒後，認無繼續施
    用毒品之傾向，由臺灣基隆地方法院檢察署檢察官於民國89
    年3月27日，以89年度毒偵字第944號為不起訴處分在案；乃
    甲○○仍不知悛悔，復基於施用第一級毒品之概括犯意，自
    93年5月6日上午9時（起訴書誤繕為93年5月6日下午7時30分
    採尿回溯1日內）起，至同年8月22日採尿往前回溯一日某時
    止，在基隆市○○路10巷220號3樓或在同市○○街之友人租
    2或3日施用1次，連續多次施用第一級毒品海洛因。嗣經警
    於93年5月6日下午7時30分許，在基隆市○○路10巷220號3
    樓依法執行搜索時查獲，並扣得毒品海洛因3包（淨重0.19
    公克）。復於同年8月7日零時30分許在基隆市○○區○○路
    54巷8號前，為警查獲其所有供施用毒品所用之注射針筒1支
    、塑膠袋1個；繼於同年8月22日1時10分許，因涉嫌搶奪遭
    警逮捕，經採尿送驗而查獲上情。
二、案經基隆市警察局第二分局報請臺灣基隆地方法院檢察署檢
    察官偵查起訴及移請併案審理。
    理  由
壹、程序部分：
一、93年度台上字第3533號判決要旨「刑事訴訟法第159條第1項
    雖規定，被告以外之人於審判外之言詞或書面陳述，除法律
    有規定外，不得作為證據。惟同法第159條之5第2項已規定
    ，當事人、代理人或辯護人於法院調查證據時，知有第159
    條第1項不得為證據之情形，而未於言詞辯論終結前聲明異
    議者，視為有前項之同意，此乃第159條第1項所容許，得作
    為證據之例外規定之一」。經查本案被告、檢察官於言詞辯
    論終結前，均未就所調查之證據主張有刑事訴訟法第159條
    第1項不得為證據之情形（本院94年3月8日審判筆錄），是
    參照上開最高法院判決要旨，本案經調查之證據均有證據能
    力，合先敘明。
貳、實體部分：
一、右揭事實業據被告甲○○於本院審理時坦承不諱，且有扣案
    第一級毒品海洛因淨重0.19公克及法務部調查局93年6月9日
    調科壹字第320002130號鑑定通知書1紙在卷可稽；而被告各
    次為警查獲後所採集之尿液檢體，經送驗結果，均有嗎啡陽
    性反應，有基隆市衛生局檢驗成績書3紙、法務部調查局93
    年8月10日調科壹字第09362394790號檢驗通知書正本1紙在
    卷可按；參之「一般人注射海洛因後經體內吸收代謝約30
    分鐘後，以嗎啡型態為主開始排入尿中，最初6至12小時排
    泄量最多。若以日計，約有80%之毒品代謝物（嗎啡）可在
    注射後24小時內陸續由尿中排出體外，剩餘量則可能在數日
    內分別排出體外」等情節，亦有法務部調查局90年4月12日
    陸 (一)字第90133335號函在卷可憑，綜上以觀，堪認被
    告自白施用第一級毒品海洛因之情節，與事實相符，可以採
    信。又被告前因施用毒品案件，經觀察、勒戒後，認無繼續
    施用毒品之傾向，由臺灣基隆地方法院檢察署檢察官於89年
    3月27日，以89年度毒偵字第944號為不起訴處分在案等情，
    亦有本院被告全國前案紀錄表、不起訴處分書各1件附卷足
    佐，被告於觀察勒戒執行完畢後，5年以內再犯施用第一級
    毒品之犯行，洵堪認定。
二、查海洛因係毒品危害防制條例所列管之第一級毒品，此為該
    條例第2條第2項第1款所明定，被告於觀察勒戒執行完畢後
    ，5 年以內再犯施用施用第一級毒品海洛因之行為，係犯毒
    品危害防制條例第10條第1項之施用第一級毒品罪。被告施
    用第一級毒品前後，分別持有第一級毒品海洛因之低度行為
    ，應為施用之高度行為所吸收，不另論罪。被告前後多次施
    用第一級毒品海洛因之犯行，時間緊接，所犯係構成要件相
    同之罪名，顯係基於概括犯意而反覆為之，為連續犯，應依
    刑法第56條之規定，論以一罪，並依法加重其刑。被告自93
    年7 月7日起至同年8月22日回溯前一日某時止之施用第一級
    毒品犯行，雖未經起訴，惟經檢察官請求併予審理（基隆地
    方法院檢察署93年度毒偵字第1677號、第1839號），該部分
    與起訴之施用第一級毒品犯行部分，有連續犯裁判上一罪之
    關係，本院自得併予審理。
三、原審對被告論罪科刑，固非無見，惟查原審判決不及審酌被
    告自93年7月7日起至同年8月22日回溯前一日某時止之施用
    第一級毒品犯行，檢察官據此提起上訴，為有理由，原判決
    既有上開可議之處，自屬無可維持，應就施用第一級毒品及
    定執行刑部分予以撤銷改判。爰審酌被告戒毒意志薄弱、多
    次被查獲施用毒品、施用毒品之次數暨犯罪後坦承犯行態度
    良好，且所犯之施用毒品犯行乃戕害自己身心健康，並未危
    及他人等一切情狀，量處如主文所示之刑。末查，扣案第一
    級毒品海洛因淨重0.19公克，應依毒品危害防制條例第18條
    第1項前段之規定，宣告沒收銷燬；扣案之注射針筒1支、塑
    膠袋1個，係被告所有供施用毒品海洛因所用之物，此亦據
    被告供明無誤，爰依刑法第38條第1項第2款之規定，併予宣
    告沒收。
四、臺灣基隆地方法院93年度毒偵字第1839號另函請併案審理被
    告於93年8月27日下午2時30分前之4日在不詳地點施用第二
    毒品安非他命部分，惟查檢察官僅就原審判決關於被告施用
    第一級毒品部分上訴，有台灣基隆地方法院檢察署93年度上
    字第113號檢察官上訴書在卷可稽，是就被告施用第二級毒
    品並未上訴，爰就被告於93年8月27日下午2時30分前之4日
    在不詳地點施用第二級毒品之犯行部分不併予審理，應退回
    檢方偵辦，併此敘明。
據上論斷，應依刑事訴訟法第369條第1項前段、第364條、第299
條第1項前段，毒品危害防制條例第10條第1項、第18條第1項、
刑法第11條前段、第56條、第38條第1項第2款，判決如主文。
本案經檢察官錢漢良到庭執行職務。
中　　華　　民　　國　　94　　年　　3 　　月　　22　　日
　　　　　　　　　刑事第十六庭
                              審判長法　官  曾德水
　　　　　　　　　　　　　　　  　  法　官  江國華
　　　　　　　　　　　　　　　　    法　官  杜惠錦
以上正本證明與原本無異。
如不服本判決，應於收受送達後十日內向本院提出上訴書狀，其
未敘述上訴之理由者並得於提起上訴後十日內向本院補提理由書
（均須按他造當事人之人數附繕本）。
                                    書記官  楊秋鈴
中　　華　　民　　國　　94　　年　　3 　　月　　22　　日
附錄：本案論罪科刑法條全文
